【裁判字號】    90,上易,209
【裁判日期】    900322
【裁判案由】    傷害
【裁判全文】
臺灣高等法院臺南分院刑事判決          九十年度上易字第二九號  Ａ
      上  訴  人
      即  被  告  甲  ○  ○
右上訴人因傷害案件，不服臺灣臺南地方法院八十九年度易字第一五七一號中華民國
八十九年十月十一日第一審判決（起訴案號：臺灣臺南地方法院檢察署八十九年度偵
字第四二二七號），提起上訴，本院判決如左：
      主      文
上訴駁回。
      事      實
一、甲○○曾於民國八十六年間犯偽造文書罪，經臺灣臺南地方法院判處有期徒刑三
    月，並經本院判決上訴駁回因而確定，於八十七年八月十二日因易科罰金執行完
    畢，猶不知悔改，復於八十九年二月二十八日晚間十時三十分許，在臺南市○○
    路○段八十三號齊邦生鮮超市辦公室內，因故與黃許式矄發生爭執，竟基於傷害
    人身體之犯意，出手毆打黃許式矄，致其受有頭外傷併頭皮血腫四Ｘ五公分、下
    背部及臀部挫傷及瘀血傷四Ｘ三公分、右大腿及右小腿挫傷及瘀血傷三Ｘ四公分
    及右臀四Ｘ五公分挫傷及瘀血傷等傷害。
二、案經黃許式矄訴由臺南市警察局第三分局報請臺灣臺南地方法院檢察署檢察官偵
    查起訴。
      理      由
一、訊據上訴人即被告甲○○固對於右揭時地與告訴人一同在現場，並曾因故有情緒
    上的發洩等情供承不諱，惟矢口否認有何傷害犯行，辯稱：當時是告訴人自己喝
    的酩酊大醉，跌跌撞撞，伊把她扶起來，她還是一樣跌撞，後來伊先走。會拉拉
    扯扯應該是告訴人自己喝醉了，站也站不穩，才會發生的。當天只是一些情緒上
    的發洩，也不算是吵。告訴人為何會受傷，伊也不知云云。然查：
（一）告訴人黃許式矄雖經傳未到庭陳述意見，惟右揭事實業據告訴人於警、偵訊及
      原審審理時指訴綦詳，而告訴人確受有上揭傷害，並有財團法人臺灣基督長老
      教會新樓醫院診斷證明書一紙附卷可稽，且並無任何證據足以證明該診斷書為
      虛假或不實，足見告訴人確於當日受傷之情事。
（二）證人即當日在現場之林清枝於警訊時已陳稱：當天原本三人在辦公室內泡茶、
      聊天，可能是因為言語上的衝突，【被告不太高興，發脾氣，就與告訴人拉拉
      扯扯】，伊第一次勸阻將他們分開，伊就出去了。再回來時看到二人在吵架，
      內容就沒有注意了等語在卷，而證人林清枝為被告之朋友，與被告素無怨隙，
      衡情渠自無構詞誣陷被告之理，由此已見當時被告與告訴人有肢體之衝突。而
      觀之診斷書所載，告訴人於案發時所受傷害情形為頭外傷併頭皮血腫四Ｘ五公
      分、下背部及臀部挫傷及瘀血傷四Ｘ三公分、右大腿及右小腿挫傷及瘀血傷三
      Ｘ四公分及右臀四Ｘ五公分挫傷及瘀血傷等傷害，傷勢不輕，且多處，則如被
      告所辯是告訴人自己跌撞所導致等情為真，又豈有可能造成告訴人自頭部、背
      部到臀部均挫傷及瘀血的傷害之理？足認告訴人所指訴被告於案發當日和告訴
      人因故有所爭執，是以出手毆打告訴人等情，信而有徵。至於證人林清枝雖於
      警訊時陳稱：並未看到被告毆打告訴人等語，然證人為被告之朋友，其希望被
      告與告訴人二人能就此事達成和解，況且證人在第一次勸阻被告與告訴人之後
      就自辦公室出去，亦為其於警訊時陳述在卷，是以尚難僅以此即為被告未為上
      開傷害犯行之認定，併此敘明。
（三）綜上所述，足見被告上開所辯，均顯屬事後卸責之詞，不足採信。本件事證已
      甚明確，被告犯行應堪認定。
二、核被告甲○○傷害人之身體，所為係犯刑法第二百七十七條第一項之罪。又被告
    曾於八十六年間因犯偽造文書罪，經臺灣臺南地方法院判處有期徒刑三月，並經
    本院判決上訴駁回因而確定，於八十七年八月十二日因易科罰金執行完畢，有臺
    灣臺南地方法院檢察署刑案資料查註紀錄表及臺灣高等法院被告全國前案紀錄表
    各一份在卷可按，其於五年之內再犯本件有期徒刑以上之罪，為累犯，應依法加
    重其刑。爰原審以被告罪證明確，因予適用刑法第二百七十七條第一項、第四十
    七條、第四十一條、罰金罰鍰提高標準條例第一條前段、第二條，並審酌被告犯
    罪之動機、目的、手段、所生危害、其與告訴人發生爭執因而傷害告訴人之緣由
    、與告訴人關係、告訴人所受傷害情形及被告犯後猶飾詞辯解等一切情狀，量處
    被告有期徒刑四月，並諭知易科罰金之折算標準。本院經核原判決認事用法，並
    無不合，量刑亦稱妥適。被告上訴意旨，猶執前詞，否認犯罪，為無理由，應予
    駁回。
據上論結，應依刑事訴訟法第三百六十八條，判決如主文。
本案經檢察官羅清溪到庭執行職務。
中    華    民    國      九十      年      三      月      二十二      日
                                  臺灣高等法院臺南分院刑事第四庭
                                      審判長法官  陳    義    仲
                                            法官  徐    財    福
                                            法官  蔡    崇    義
右正本證明與原本無異。
不得上訴。
                                      法院書記官  李    育    儒
中    華    民    國      九十      年      三      月      二十六      日
附錄本案論罪科刑法條全文：
刑法第二百七十七條第一項：
傷害人之身體或健康者，處三年以下有期徒刑、拘役或一千元以下罰金。


司法院資訊處製作；財團法人民間司法改革基金會備份。
